【裁判字號】    94,訴,4368
【裁判日期】    950217
【裁判案由】    毒品危害防制條例
【裁判全文】
臺灣高雄地方法院刑事判決              94年度訴字第4368號
    公  訴  人  臺灣高雄地方法院檢察署檢察官
    被      告  乙○○
                        另案.
上列被告因毒品危害防制條例案件，經檢察官提起公訴（94年度
毒偵字第8889號），被告經訊問後為有罪之陳述，本院合議庭裁
定由受命法官獨任進行簡式審判程序，並判決如下：
    主  文
乙○○連續施用第一級毒品，累犯，處有期徒刑捌月，扣案海洛
因壹包（淨重零點零捌公克，另含沾有海洛因殘渣之包裝袋重零
點壹捌公克）沒收銷燬之；又連續施用第二級毒品，累犯，處有
期徒刑陸月。應執行有期徒刑壹年，扣案海洛因壹包（淨重零點
零捌公克，另含沾有海洛因殘渣之包裝袋重零點壹捌公克）沒收
銷燬之。
    事實及理由
一、本件被告乙○○所犯係死刑、無期徒刑、最輕本刑為3 年以
    上有期徒刑以外之罪，其於準備程序中就被訴事實為有罪之
    陳述，經審判長告知簡式審判程序之旨，並聽取公訴人及被
    告之意見後，本院合議庭認宜進行簡式審判程序，依刑事訴
    訟法第273 條之1 第1 項規定，合議裁定由受命法官獨任進
    行簡式審判程序，合先敘明。
二、乙○○前因妨害公務等案件，經本院90年度訴字第1621號判
    處有期徒刑10月，嗣上訴後經臺灣高等法院高雄分院以91年
    度上訴字第112 號撤銷原判決，改判有期徒刑8 月確定，並
    於民國92年10月30日縮刑期滿執行完畢。又其於91年間因施
    用毒品案件，經本院91年度毒聲字第1275號裁定送觀察、勒
    戒後，於91年3 月25日執行完畢。詎仍不知悔改，未戒除毒
    癮，明知海洛因、甲基安非他命為毒品危害防制條例第2 條
    第2 項第1 款、第2 款明定之第一級毒品、第二級毒品，不
    得施用或持有，仍於前述觀察勒戒執行完畢釋放後5 年內，
    復基於施用第一級毒品及第二級毒品之概括犯意，於（一）
    94年10月8 日起至94年10月15日止，連續在高雄市○鎮區鎮
    ○街42之2 號住處等地，以將海洛因摻入香菸吸食之方式，
    每日2 至3 次之頻率，施用第一級毒品海洛因多次；（二）
    於94年10月初起至94年10月15日，在高雄市○鎮區○○里○
    ○○街46巷15號住處，將甲基安非他命置入玻璃球內以火燒
    烤方式，以3 、4 天施用1 次之頻率，施用第二級毒品。嗣
    於94年10月15日11時30分許，在高雄市前鎮區鎮○○街250
    巷25號前為警查獲，並扣得海洛因1 包（淨重0.08公克，另
    含沾有海洛因殘渣之包裝袋重0.18公克），且經乙○○同意
    採尿送驗始知上情。案經高雄市政府警察局前鎮分局移送臺
    灣高雄地方法院檢察署檢察官偵查起訴。
三、本件證據部分除補充：「法務部調查局鑑定通知書1 紙」、
    「被告於本院準備程序及審判程序中之陳述」外，餘均引用
    檢察官起訴書所載（如附件）。訊據被告對上揭事實坦承不
    諱，且其為警查獲時所採取之尿液，經送請高雄市立凱旋醫
    院檢驗結果，均呈嗎啡、甲基安非他命陽性反應，此有高雄
    市立凱旋醫院94年10月24日濫用藥物尿液檢驗報告書、姓名
    對照表各1 紙附卷可查（見94年度毒偵字第8889號卷第24、
    28頁）。而扣案之海洛因1 包，經送請法務部調查局鑑定，
    證實為第一級毒品海洛因無訛（淨重0.08公克，另含沾有海
    洛因殘渣之包裝袋重0.18公克），此有該局95年1 月24日調
    科壹字第220021998 號鑑定通知書在卷可查。此外，復有扣
    押物品清單1 紙附於94年度毒偵字第8889號卷第25頁可憑，
    足認被告之自白與事實相符，本件事證明確，被告施用第一
    級毒品海洛因及第二級毒品甲基安非他命之事實，堪以認定
    。被告曾因施用毒品案件，經本院91年度毒聲字第1275號裁
    定送觀察、勒戒後，於91年3 月25日執行完畢，其於觀察、
    勒戒期滿後5 年內再犯本案施用毒品罪，應依法論科。
四、按海洛因、甲基安非他命分別為毒品危害防制條例第2 條第
    2 項第1 款及第2 款所明定之第一級及第二級毒品，核被告
    所為，其施用海洛因之犯行，係犯同條例第10條第1 項之施
    用第一級毒品罪；其施用甲基安非他命之犯行，係犯同條例
    第10條第2 項之施用第二級毒品罪。被告持有海洛因及甲基
    安非他命後進而施用，其持有之低度行為，應為施用之高度
    行為吸收，均不另論罪。被告多次施用第一級毒品海洛因及
    多次施用第二級毒品甲基安非他命，均時間緊接，犯罪方法
    相近，且觸犯構成要件相同之罪名，均為連續犯，均應依刑
    法第56條之規定論以1 罪，並加重其刑；被告上開所犯2 罪
    ，犯意各別，行為互異，應予以分論併罰。被告前因妨害公
    務等案件，經本院90年度訴字第1621號判處有期徒刑10月，
    嗣上訴後經臺灣高等法院高雄分院以91年度上訴字第112 號
    撤銷原判決，改判有期徒刑8 月確定，並於92年10月30日縮
    刑期滿執行完畢，此有臺灣高等法院被告前案記錄表1 件在
    卷可查，其受有期徒刑執行完畢後，5 年以內再犯本案有期
    徒刑以上之罪，均為累犯，應依刑法第47條規定，遞予加重
    其刑。審酌被告前因施用毒品案件，經觀察、勒戒後，仍未
    能徹底戒絕毒品，再度施用毒品，顯見其無戒毒悔改之意，
    惟念其施用毒品，僅戕害一己之身體健康，所為尚未害及他
    人，及其施用之頻率甚繁，及犯後坦承犯行態度良好等一切
    情狀，各量處如主文所示之刑並定其應執行刑，以資懲儆。
五、扣案之第一級毒品海洛因1 包（淨重0.08公克，另含沾有海
    洛因殘渣之包裝袋重0.18公克），經鑑定確屬第一級毒品海
    洛因無訛，已如前述，而沾有海洛因殘渣之之包裝袋1 袋，
    因已難與海洛因析離，自應視為海洛因之一部分，爰依毒品
    危害防制條例第18條第1 項前段規定宣告沒收銷燬之。
據上論斷，應依刑事訴訟法第273 條之1 第1 項、第299 條第1
項前段、第310 條之2 、第454 條第2 項，毒品危害防制條例第
10條第1 項、第2 項、第18條第1 項前段，刑法第11條、第56條
、第51條第5 款、第47條，判決如主文。
本案經檢察官甲○○到庭執行職務。
中    華    民    國    95    年    2     月    17    日
                  刑事第二庭    法  官  何佩陵
以上正本證明與原本無異。
如不服本判決，應於判決送達後10日內，向本院提出上訴狀。
中    華    民    國    95    年    2     月    17    日
                                書記官  張家瑜
附錄法條
毒品危害防制條例第10條
施用第一級毒品者，處 6 月以上 5 年以下有期徒刑。
施用第二級毒品者，處 3 年以下有期徒刑。


司法院資訊處製作；財團法人民間司法改革基金會備份。
